【裁判字號】    98,交上訴,857
【裁判日期】    980603
【裁判案由】    肇事逃逸罪
【裁判全文】
臺灣高等法院臺中分院刑事判決       98年度交上訴字第857號
上  訴  人
即  被  告  乙○○
選任辯護人  蔣志明律師
上列上訴人因肇事逃逸罪案件，不服臺灣臺中地方法院九十七年
度交訴字第三一四號，中華民國九十八年三月十二日第一審判決
（起訴案號：臺灣臺中地方法院檢察署九十七年度偵字第一九三
○九號），提起上訴，本院判決如下：
    主  文
上訴駁回。
乙○○緩刑年。
    事實及理由
一、本案經本院審理結果，認第一審判決認事用法及量刑均無不
    當，應予維持，並引用第一審判決書記載之事實、證據及理
    由（如附件）。
二、上訴人即被告乙○○（以下簡稱為被告）在本院準備程序對
    於公訴人此部分所指訴之犯罪事實，業為認罪之陳述。嗣在
    本院審理期日，被告亦是認伊確有在原判決所認定之時、地
    ，駕駛汽車之動力交通工具肇事，致被害人丙○○身體受傷
    之事實。雖仍以：伊在案發當時並不知道被害人丙○○所騎
    乘之機車與伊所駕駛之汽車有發生擦撞，亦未聽到機車與汽
    車擦撞及倒地之聲音等情置辯；被告之選任辯護人亦於原審
    及本院另為被告辯護稱：被告在駕車行經路口及地下道出口
    時，都會停車，故在駕車右轉自治街時才有停車之動作等語
    。惟本案被告肇事所駕駛之車號ＢＮ－４０４８號自小客車
    ，係民國（下同）八十三年一月十一日發照之大慶一一八九
    西西自小客車，此情有上開汽車之行車執照影本一紙在卷可
    稽（見警卷第三三頁）；則至本案車禍發生之九十七年六月
    十三日，上開汽車出廠已有十四年以上。另被告在駕車肇事
    當時，「音響沒有開啟（車窗有無開啟則已記不清楚）」，
    亦據其於司法警察調查時陳述在卷（見警卷第二頁，又檢察
    官、被告及其選任辯護人在本院審理時，對於上開審判外陳
    述之證據能力均不爭議，本院亦認採為證據並無不適當之情
    形，爰採為證據）。而本案被告所駕駛汽車與被害人丙○○
    所騎乘之機車發生擦撞並致機車倒地（滑行）之聲音「非常
    大（聲）」，此部分並係在場目擊證人丁○○及戊○○於偵
    、審中證述一致之事實。以被告所駕駛上開汽車在上開車齡
    狀況所具有之隔音效果，又在車內音響並未開啟之情形下，
    謂被告對於被害人丙○○所騎乘機車與其所駕駛汽車發生擦
    撞進而倒地滑行之聲音，均未聽見，此顯悖於情理。另被告
    所駕駛汽車在肇事之後，係在右轉已經駛入自治街約十公尺
    之後短暫停車，但並未下車，其後即又將汽車駛離肇事現場
    ，此情同經在場目擊證人丁○○及戊○○於偵、審中證述明
    確。既已右轉駛入自治街約十公尺，即難認屬行經路口之停
    車。另在臺中市○○路右轉自治街處約十公尺處，雖有一別
    墅社區○○道出入口，惟該車道口係位於被告駕車行駛方向
    之對向路邊，並非同向，且該處亦非交岔路口，此情亦有該
    地點之衛星地圖三紙附卷可參。以現今民眾用車之普及，及
    道路兩旁房屋、大廈林立暨路旁大量停車之情形，如謂在看
    見對向之路旁有別墅社區○○道出入口，即會因恐上開車道
    如有汽車駛出需要轉彎，而暫時停車，則不啻意謂其在道路
    駕駛汽車時，均是在隨時會停車之狀態；此部分辯護意旨何
    能認與情理相符？被告上開辯解及其選任辯護人之上開辯護
    意旨，均難採信。原審判決審酌證人丙○○、丁○○、戊○○、己○○等人之證詞，認定被告確有駕駛動力交通工具肇
    事致人受傷而逃逸之事實，其理由並無違誤。至於被害人身
    體受傷之時點部分，依據原判決事實欄之記載，並未認定係
    在倒地之前；且無論是在倒地之前受傷或倒地之後受傷，亦
    無非均是被告駕駛動力交通工具肇事所致。另在場目擊證人
    丁○○及戊○○所聽聞之異響，無論是被告所駕駛汽車與被
    害人丙○○所騎乘之機車發生擦撞之聲音，或是被害人丙○○所騎乘機車倒地（滑行）之聲音，亦無非均是被告駕駛動
    力交通工具肇事所致並足以引發上開證人注目之異響，均不
    影響被告本案犯罪事實之認定。被告選任辯護人另又指摘原
    判決就上開部分之事實認定不當，此部分辯護意旨亦均為本
    院所不採取。綜上理由，本案被告之上訴核無理由，應予駁
    回。
三、本案被告之上訴雖無理由，惟被告在本案犯行之前並無任何
    犯罪紀錄，此情有臺灣臺中地方法院檢察署刑案資料查註紀
    錄表及本院被告全國前案紀錄表在卷可稽。被告雖或因恐受
    肇事逃逸之罪名而在偵、審中否認犯罪，但被告在偵查中即
    已和被害人丙○○達成民事調解，並賠償被害人丙○○新台
    幣二萬八千元，被害人丙○○亦表示不願訴究被告之刑責，
    此情亦有臺中市西區調解委員會九十七年九月五日之調解書
    一件在件可據；足證被告實際亦已悔誤犯行，且獲得被害人
    丙○○之諒解。另被告之配偶在大學擔任教職，被告教育二
    子均品學兼優，此情亦另有被告所提出之戶籍謄本、里長證
    明書及獎狀多紙在卷可資佐證；堪認被告係較常人更具有健
    全是非觀念之人。經此偵、審程序及刑罰之宣告，應已足促
    使其心生警惕，信無再犯之虞，本院因認被告所受刑罰之宣
    告，以暫不執行為適當，爰併予宣告緩刑三年，用啟自新。
四、據上論斷，應依刑事訴訟法第三百七十三條、第三百六十八
    條、第七十四條第一項第一款，判決如主文。
本案經檢察官甲○○到庭執行職務。
中    華    民    國    98    年    6    月      3    日
            刑事第三庭   審判長法  官   王  增  瑜
                               法  官   梁  堯  銘
                               法  官   廖  柏  基
以上正本證明與原本無異。
如不服本判決應於收受送達後十日內向本院提出上訴書狀，其未
敘述上訴之理由者，並得於提起上訴後十日內向本院補提理由書（
均須按他造當事人之人數附繕本）「切勿逕送上級法院」。
                               書記官   曾  煜  智
中    華    民    國    98    年    6    月      3    日


司法院資訊處製作；財團法人民間司法改革基金會備份。
